臺灣桃園地方法院刑事判決　　　　　　　　　　　　　九十年度易字第一三號
　　公　訴　人　臺灣桃園地方法院檢察署檢察官
　　被　　　告　丙○○○
右列被告因竊盜案件，經檢察官提起公訴（九十年度偵字第三八七五號）及移送併辦
（九十年度偵字第五六一七號、八六八一號），本院判決如左：
    主  文
丙○○○共同連續於夜間侵入住宅竊盜，未遂，累犯，處有期徒刑拾月。
    事  實
一、丙○○○曾於民國八十六年間因竊盜案件，經本院判處有期徒刑四年，於八十八
    年九月十四日執行完畢，猶不知悛悔，復基於意圖為自己不法所有之概括犯意，
    於九十年二月二十六日九時三十分許，見桃園縣八德市○○○街二十二巷二十八
    號之住宅玻璃鋁門未關上，遂趁機侵入屋內（侵入住宅部分未據告訴），自鞋櫃
    上竊取屋主乙○○之妻所有之女用皮包及小孩背包各一只（其內分別有行動電話
    一具及奶瓶等物），得手後騎乘車號ＶＮＣ─七一七號機車離開時，適為乙○○
    發覺，遂騎車自後追趕將丙○○○攔下，丙○○○即自機車行李箱內取出竊得之
    皮包及背包各一只交還乙○○，因尚有行動電話一具未尋獲，經乙○○報警處理
    後，為警循線在丙○○○位於桃園縣中壢市○○路○段一八四號三樓之住處內查
    獲該失竊之行動電話一具。丙○○○賡續前一竊盜犯意，並與戊○○共同基於意
    圖為自己不法所有之概括犯意聯絡，於同年三月二十八日晚間七時四十分許，由
    戊○○騎乘機車搭載丙○○○四處閒逛伺機尋找行竊對象，行經桃園縣中壢市○○路一七九號前時，發覺該住宅大門未關，屋內亦未有人在，遂入內行竊，正著
    手搜尋財物之際，適逢屋主丁○○返家，丙○○○見狀乃趁隙逃逸，戊○○旋遭
    逮捕致未得手。丙○○○、戊○○復承前犯意聯絡，於同年四月二十四日中午，
    由戊○○趁桃園縣中壢市○○○○街十之一號三樓住宅大門未上鎖之際，進入屋
    內行竊（侵入住宅部分未據告訴），陳黃惠娟則在一樓負責把風接應，二人共竊
    得甲○○所有之音響、烤箱、空氣清靜機各一台、身分證、駕駛執照、建保卡各
    一枚、現金一萬元等物品，嗣經警循線查獲戊○○後經其供出上情。
二、案經桃園縣警察局八德分局、中壢分局分別報告台灣桃園地方法院檢察署檢察官
    偵查起訴及移送併辦。
        理  由
一、訊據被告丙○○○坦承於右揭時地侵入屋主乙○○宅內竊取上開財物一節不諱，
    核與被害人乙○○於警訊中指述失竊情節相符，並有贓物領據一紙附卷可稽、此
    部分犯行洵堪認定。另被訴與戊○○共同行竊部分，經訊之被告固不否認與戊○○共同前往各該行竊地點一節，惟矢口否認涉有上揭竊盜犯行，辯稱：伊與戊○○騎乘機車行經育樂路一七九號前時，戊○○說要進去找人，後來伊進去找戊○○時，看到他在裡面翻東西，伊沒有跟戊○○一同行竊，因戊○○與伊弟弟有過
    節，所以想陷害伊；另戊○○在成章十一街十之一號三樓行竊那次，伊因車禍腳
    痛在樓下沒有上去，伊認為這樣不算把風云云。經查：被告與戊○○於九十年三
    月二十八日晚間七時四十分許，侵入桃園縣中壢市○○路一七九號行竊一節，業
    據證人即共同正犯戊○○於警訊中供稱：「當天伊騎黃慧娟機車載她四處閒逛，
    經過育樂路一七九號前時，黃慧娟就叫伊停車並提議入內行竊，伊等是看該住宅
    大門未關，並探頭觀察屋內沒人，於是就侵入，黃慧娟有在屋內翻找值錢物品，
    但還沒得手，屋主就回來，丙○○○撞見屋主就奪門而出，並向屋主說伊在裡面
    就跑了」等語綦詳；並於偵訊及本院調查經命與被告對質時仍堅稱：行竊地點係
    丙○○○找的，伊與丙○○○係一起進入屋內竊取財物，伊於上開警訊中所言均
    屬實等語不移，核與被害人丁○○於警訊中指稱：「伊返家時，在後門看到一名
    女子自屋內走出，該名女子對伊說她朋友在裡面，就掉頭走了，伊進入屋內看到
    一名陌生男子躲在角落，之後該名男子即奪門而出，伊與鄰居自後追趕將其制服
    ，伊只是出去一會，所以門未上鎖，歹徒即乘機入內行竊」等語相符，而由本院
    就檢察官移送併辦以丙○○○與戊○○於九十年三月下旬起至同年四月二十四日
    止在中壢市等地共犯如附表所示三起竊盜案件一節（詳如後述），詰之戊○○，
    據其供稱：丙○○○僅參與育樂路一七九號及成章十一街十之一號三樓之竊案，
    該三件竊案被告均未參與等情以觀，顯無刻意栽贓誣陷被告丙○○○之情，而被
    告復不否認於行竊當時在場，益徵戊○○所言非虛，且被告苟非畏罪情虛，何以
    撞見屋主返家旋即倉皇逃逸，是被告所辯係入內找尋戊○○云云，核屬飾卸之詞
    ，委無可採。另被告夥同戊○○於同年四月二十四日中午趁桃園縣中壢市○○○○街十之一號三樓住宅大門未上鎖，進入屋內竊取財物一節，亦據被害人甲○○
    於警訊時指訴綦詳。而被告於本院九十年十一月二十六日調查供承：成章十一街
    這件是戊○○開車載伊去，戊○○在三樓行竊，伊在一樓把風，戊○○將竊得之
    音響、烤箱搬到伊住處問可否變賣，因伊公公反對，伊就將東西搬出去等語，核
    與共同正犯戊○○於本院調查時供稱係由其趁三樓未上鎖之際入內行竊，丙○○○在一樓把風等行竊情節悉相符合，是彼等既共同駕車前往上述地點行竊，被告
    復於戊○○侵入三樓行竊之際在一樓接應，事後並分擔銷贓工作，彼此間自具有
    竊盜之共同犯意聯絡及行為分擔甚明，被告徒於本院審理時謂其上開行為不構成
    把風云云，核係諉卸之詞，自無可取。從而本件事證已明，被告上揭犯行均堪認
    定。
二、核被告竊取乙○○及甲○○家中物品之行為，係犯刑法第三百二十條第一項之竊
    盜罪；其於夜間侵入丁○○住處行竊未果，係犯同法第三百二十一條第二項、第
    一項第一款之夜間侵入住宅竊盜竊盜未遂罪，被告先後多次竊盜犯行，時間緊接
    、手法類同、觸犯構成要件相同之罪，顯係基於概括犯意反覆為之，為連續犯，
    應從一重之連續於夜間侵入住宅竊盜未遂罪論處，並加重其刑。公訴人雖未就被
    告於丁○○及甲○○家中行竊之事實起訴，惟此部分與起訴經判決有罪部分，具
    有連續犯之裁判上一罪關係，已如前述，為起訴效力所及，本院自得併予審理，
    附此敘明；又其與戊○○間於丁○○及甲○○家中行竊之犯行，有意思聯絡與行
    為分擔，均為共同正犯，再被告曾於八十六年間因竊盜案件，經本院判處有期徒
    刑四年，於八十八年九月十四日執行完畢，五年以內再犯本件有期徒刑之罪，為
    累犯，應依法加重其刑，又被告著手於加重竊盜行為之實施，惟於得手前即遭查
    獲，其犯罪尚屬未遂，應依刑法第二十六條前段之規定減輕其刑，並應依刑法第
    七十一條第一項規定先加後減之。爰審酌被告之素行、犯罪之動機、目的、手段
    、竊取財物之數量及價值、所生危害之程度及犯後態度等一切情狀，量處如主文
    所示之刑，以資懲儆。
三、檢察官另以九十年度偵字第八六八一號移送併辦意旨略以：被告與戊○○共同基
    於意圖為自己不法所有之概括犯意聯絡，自九十年三月下旬某日起至同年四月二
    十四日止，連續在附表所示之犯罪時間、地點竊取被害人財物，因認被告此部分
    亦涉有竊盜犯行云云。惟訊之被告則堅決否認涉有上開竊盜情事。經查，公訴人
    認被告涉有上揭竊盜犯行，無非以被害人之指述及戊○○於警訊中所為之陳述資
    為論據，然被害人之指述僅能證明確有失竊情事，尚無從認定犯人為何人，而據
    戊○○於本院調查時供稱：其警訊筆錄有部分不實在，丙○○○僅參與育樂路及
    成章十一街之竊案，中華路及榮民路這二件她未參與，僅係事後請她來載伊，但
    她不知情，興仁路這件她未參與也未來載伊等語綦詳，經查戊○○在被告否認與
    之共犯前開中壢市○○路一七九號及成章十一街十之一號三樓之竊案時，猶當庭
    堅指被告確參與上述二件竊盜案件不移，足見戊○○並無曲意迴護被告之情形，
    是其於本院所為上開陳述，應可信實，此外復查無其他積極證據足資證明被告確
    有參與各該竊盜犯行，尚難僅以戊○○於警訊中所為之片面指述遽採為認定被告
    犯罪之唯一證據，是本件既乏積極證據足以證明被告確涉有如附表所示之竊盜犯
    行，即無從認定與起訴經本院論罪科刑部分具有連續犯之裁判上一罪關係，本院
    自無從併予審理，併此敘明。
據上論斷，應依刑事訴訟法第二百九十九條第一項前段，刑法第二十八條、第五十六
條、第三百二十一條第二項、第一項第一款、第二十六條前段、第四十七條，判決如
主文。
本案經檢察官郭靜文到庭執行職務。
中      華      民      國      九十一      年    一    月    二十四    日
                                臺灣桃園地方法院刑事第五庭
                                    審判長法  官  江振義
                                          法  官  丁俊成
                                          法  官  鍾淑慧
右正本證明與原本無異。
如不服本判決，應於判決送達後十日內，向本院提出上訴狀。
                                          書記官  吳一凡
中      華      民      國      九十一      年    一    月    二十四    日
附表
編號    犯罪時間    犯罪地點            被害人    損失財物
一、九十年三月下旬  桃園縣中壢市○○路  莊英貴    切斷砂輪機
    某日            二段七五二號
二、九十年四月十日  同右縣市○○路一六  林美珍    皮包一只、行動電話二具
                    五巷三十二弄四號一
                    樓
三、九十年四月十五  同右縣市○○路○段  何張秋雲  除濕機一台、外套二件
    日              一三四之一號
附論罪科刑依據之法條：
刑法第三百二十一條
犯竊盜罪而有左列情形之一者，處六月以上五年以下有期徒刑：
一、於夜間侵入住宅或有人居住之建築物、船艦或隱匿其內而犯之者。
二、毀越門扇、牆垣或其他安全設備而犯之者。
三、攜帶兇器而犯之者。
四、結夥三人以上而犯之者。
五、乘火災、水災或其他災害之際而犯之者。
六、在車站或埠頭而犯之者。
前項之未遂犯罰之。
